臺灣桃園地方法院刑事裁定  
111年度聲字第1138號
聲  請  人  臺灣桃園地方檢察署檢察官
受  刑  人  林明賢





上列聲請人因受刑人數罪併罰有二裁判以上，聲請定其應執行之
刑（111年度執聲字第744號），本院裁定如下：
    主  文
林明賢所犯如附表所示之罪，所處如附表所示之刑，應執行有期
徒刑捌月，如易科罰金，以新臺幣壹仟元折算壹日。
    理  由
一、聲請意旨略以：受刑人林明賢因違反毒品危害防制條例案件
    ，先後經判決確定如附表所示之刑，應依刑法第53條及第51
    條第5款規定，定其應執行之刑，爰依刑事訴訟法第477條第
    1項規定，聲請裁定其應執行之刑等語。
二、按裁判確定前犯數罪者，併合處罰之；數罪併罰，分別宣告
    其罪之刑，宣告多數有期徒刑者，於各刑中之最長期以上，
    各刑合併之刑期以下，定其刑期，但不得逾30年，刑法第50
    條及第51條第5款分別定有明文。次按數罪併罰應依分別宣
    告其罪之刑為基礎，定其應執行刑，此觀刑法第51條規定自
    明，是一裁判宣告數罪之刑，雖曾定執行刑，再與其他裁判
    宣告之刑定執行刑時，前定執行刑當然失效，仍應以各罪宣
    告之刑為基礎，定其執行刑，不得以「前定執行刑」為基礎
    ，再與「後裁判宣告刑」，定其執行刑；又刑事訴訟法第37
    0條第2項、第3項，就第二審上訴案件定應執行刑者，已明
    定適用不利益變更禁止原則，故分屬不同案件之數罪併罰有
    更定執行刑者，倘數罪之刑，曾定執行刑，再與其他裁判宣
    告之刑定其執行刑時，法理上亦應受前開原則拘束，即另定
    之執行刑，裁量所定之刑期，不得較重於「前定執行刑」加
    計「後裁判宣告刑」之總和，且重定執行刑時，裁量減輕之
    刑期，所占各刑合併刑期總和之百分比，不得較前定執行刑
    所減輕之百分比，顯然減少。又按於數罪併罰之數罪均得易
    科罰金，其應執行之刑逾6月者，亦適用易科罰金之規定，
    刑法第41條第8項定有明文。末按數罪併罰有二裁判以上者
    ，依刑法第51條規定，定其應執行之刑，為刑法第53條所定
    ；而刑法第53條應依刑法第51條第5款至第7款規定，定其應
    執行之刑者，由該案犯罪事實最後判決之法院之檢察官，聲
    請該法院裁定之，刑事訴訟法第477條第1項定有明文。
三、經查：
㈠、本件受刑人犯如附表所示之各罪，先後經本院判處如附表所
    示之刑確定，且各罪犯罪時間均於如附表編號1所示本院110
    年度壢簡字第514號判決確定前發生，並本院亦為各案件犯
    罪事實之最後判決法院，經本院審閱各該刑事判決書及臺灣
    高等法院被告前案紀錄表無訛，認首揭聲請為正當，應予准
    許。
㈡、於法律性拘束之外部界限內，即如附表所示各刑中之最長期
    以上（有期徒刑3月）、各刑合併之刑期以下（有期徒刑1年
    1月）之法定範圍內酌定其應執行刑。又如附表編號1所示之
    罪前經本院以110年度壢簡字第514號判決應執行有期徒刑3
    月，及如附表編號2所示之罪前經本院以110年度審簡字第22
    號判決應執行有期徒刑3月，上開2罪與如附表編號3所示之
    罪前經本院以111年度聲字第450號裁定定應執行有期徒刑7
    月，加計如附表編號4所示刑期（有期徒刑2月）之總和，即
    為本件定應執行有期徒刑9月之內部性界限。
㈢、本院就如附表所示各罪定其應執行刑，應審酌受刑人所犯如
    附表所示各罪均為施用第二級毒品罪，如附表所示各罪之犯
    罪時間分別為109年12月23日、110年1月9日、109年4月9日
    及109年5月30日採尿時起回溯120小時內某時許、110年1月3
    1日、109年11月24日，行為態樣與動機均相類，所侵害之法
    益並非具有不可替代性或不可回復性之個人法益，責任非難
    重複程度較高。衡酌如附表各罪之犯罪事實間關聯性甚低、
    法律規範目的相同、受刑人違反情節之嚴重性及各罪反應其
    人格特性與傾向、對其施以矯正之必要性，以及貫徹刑法量
    刑公平正義理念之內部限制等因素，就受刑人所犯如附表所
    示各罪為整體非難之綜合評價。又因刑罰之科處，應以行為
    人責任為基礎，考量施用毒品者具有病患性犯人之特性，及
    刑罰對受刑人造成之痛苦程度係以刑度增加而生加乘效果，
    故使用過度刑罰，恐有邊際效應遞減之不當效果。兼衡受刑
    人如附表編號1至3所示各罪曾定應執行刑，為避免多次聲請
    定應執行刑，致以恤刑名義獲取刑度優惠，形同鼓勵受刑人
    利用此制度換取刑度上不正利益，而與刑罰相當性原則相悖
    。又受刑人所犯各罪均符合刑法第41條第1項前段之得易科
    罰金規定，而本件如主文所示之應執行有期徒刑雖逾6個月
    ，然依刑法第41條第8項規定，仍應諭知易科罰金折算標準
    。從而，本件爰定其應執行刑如主文所示，並諭知易科罰金
    折算標準。暨本院裁量減輕之刑期，所占如附表所示之各刑
    合併刑期（有期徒刑1年1月）總和約為38.46％，已與前定應
    執行刑者相當。併援引臺灣桃園地方檢察署受刑人林明賢定
    應執行刑案件一覽表資為附表。
據上論斷，應依刑事訴訟法第477條第1項，刑法第53條、第51條
第5款、第41條第1項前段、第8項，裁定如主文。
中　　華　　民　　國　　111 　年　　4 　　月　　25　　日
                  刑事第六庭    法　官　何啓榮
以上正本證明與原本無異。
如不服本裁定，應於裁定送達後5 日內向本院提出抗告狀。
　　　　　　　　　　　　　　　  書記官  潘瑜甄
中　　華　　民　　國　　111 　年　　4 　　月　　25　　日
附表：臺灣桃園地方檢察署受刑人林明賢定應執行刑案件一覽表